臺灣新竹地方法院民事小額判決  
110年度竹小字第498號
原      告  泰安產物保險股份有限公司

法定代理人  李松季  
訴訟代理人  張緯珏  


被      告  王冠筑  
上列當事人間損害賠償事件，本院於民國110年8月24日辯論終結
，判決如下：
    主      文
被告應給付原告新臺幣壹萬叁仟陸佰玖拾陸元，及自民國一一○
年六月十二日起至清償日止，按年息百分之五計算之利息。
訴訟費用新臺幣壹仟元由被告負擔。
本判決得假執行。
    爭執事項之理由要領
一、本院依內政部警政署國道公路警察局第二公路警察大隊民國
    110年6月9日國道警二交字第1102703726號函檢送之本件交
    通事故資料，認本件交通事故之發生係因被告未保持行車安
    全距離之過失所致，被告對此亦未爭執，自堪以認定。故本
    件交通事故，應由被告負全部過失責任。
二、第查，原告確已依保險契約理賠車牌號碼0000-00號自用小
    客車受損之修復費用新臺幣（下同）14,200元（含工資13,6
    40元、零件560元），有原告提出之估價單、電子發票、受
    損照片在卷可稽。又本件交通事故之發生係因被告駕駛車牌
    號碼000-0000號租賃小客車因未保持行車安全距離之過失而
    追撞前車車牌號碼0000-00號自用小客車，故被告駕駛之車
    牌號碼000-0000號租賃小客車係車頭碰撞前車車牌號碼0000
    -00號自用小客車之車尾，此已據被告及訴外人即車牌號碼0
    000-00號自用小客車駕駛人許文皇於警方調查時一致陳明在
    卷（參道路交通事故調查紀錄表），自堪認本件交通事故應
    確已造成該車牌號碼0000-00號自用小客車車尾位置之損害
    ，被告辯稱伊覺得沒有碰到後車廂、標誌云云，即顯與事實
    不符，不足採信。
三、按修復費用以必要者為限，以新品換舊品而更換之零件，應
    予以折舊。查該車牌號碼0000-00號自用小客車係97年4月出
    廠，有原告提出之行車執照影本在卷可按，算至本件交通事
    故發生時（即110年2月21日）已使用超過5年，依前揭說明
    ，以新品換舊品而更換之零件，自應予以折舊。而依行政院
    公布之固定資產耐用年數表及固定資產折舊率表，自用小客
    車耐用年數5年，採定率遞減法計算折舊，每年折舊369/100
    0，其最後1年之折舊額，加歷年折舊累計額，其總和不得超
    過該資產成本原額之9/10，依此計算該車牌號碼0000-00號
    自用小客車更新零件折舊後之必要修復費用即為56元。據此
    ，該車牌號碼0000-00號自用小客車之必要修復費用即為13,
    696元（計算式如下：工資13,640元＋折舊後之零件56元＝13,
    696元）。
四、據此，原告依侵權行為及保險代位之法律關係，請求被告給
    付所承保車牌號碼0000-00號自用小客車必要修復費用13,69
    6元，及自起訴狀繕本送達翌日即110年6月12日起至清償日
    止按年息5%計算之利息，為有理由，應予准許。
中    華    民    國   110    年    9     月      7   日
                  新竹簡易庭    法  官  汪銘欽
以上正本係照原本作成。
如對本判決上訴，非以其違背法令為理由不得為之，且須於判決
送達後二十日內以上訴狀記載上訴理由向本院提出上訴狀。如委
任律師提起上訴者，應一併繳納上訴審裁判費。
中    華    民    國   110    年    9     月      7   日
                                書記官  周育瑜
附錄：
一、民事訴訟法第436條之18第1項：
    （小額訴訟程序）判決書得僅記載主文，就當事人有爭執事
    項，於必要時得加記理由要領。
二、民事訴訟法第436條之24第2項：
    對於小額程序之第一審裁判上訴或抗告，非以其違背法令為
    理由，不得為之。
三、民事訴訟法第436條之25：
    上訴狀內應記載上訴理由，表明下列各款事項：
    (一)原判決所違背之法令及其具體內容。
    (二)依訴訟資料可認為原判決有違背法令之具體事實。